臺灣高雄地方法院刑事判決　　　　　　　100年度訴字第180號
公　訴　人　臺灣高雄地方法院檢察署檢察官
被　　　告　許郁慧
　　　　　　許雅嵐
上2人共同　楊岡儒律師
選任辯護人
上列被告因偽造文書等案件，經檢察官提起公訴（99年度偵字第
10601 、21537 、23138 、23158 號），本院判決如下：
    主  文
許郁慧、許雅嵐均無罪。
    理  由
一、公訴意旨略以：被告許郁慧在高雄市三民區○○○路55 號
    開設「橘子通訊行」，並雇用被告即其胞姐許雅嵐擔任店員
    ；鄭錦至與綽號「阿喜仔」、「爆爆」男子（姓名年籍均不
    詳）及其他不詳姓名之人意圖為自己或第三人不法所有，基
    於詐欺、偽造及行使偽造特種文書、私文書犯意聯絡，先由
    不詳姓名之人於民國98年7 月間，以月租新臺幣（下同）1
    萬元向不知情之許俊仁租用高雄市○○區○○路72號1 樓，
    作為集團成員聯繫集合地點，由綽號「阿喜仔」、「爆爆」
    男子（姓名年籍均不詳）先利用如附表所示之人身分證件遭
    竊、外洩及申辦小額貸款等管道取得前述身分證件正本、影
    本，或直接使用，或以將身分證、健保卡影印後竄改姓名、
    年籍資料、更貼照片之方式偽造該等特種文書，持以黏貼在
    如附表所示多家電信業者行動電話服務申請書上，交由鄭錦
    至及其他不詳成員在該等申請書申請人欄、代辦人欄上或代
    辦授權書偽造如附表所示之人署押，進而偽造私文書，上開
    申請書偽造完成後由鄭錦至、凌滋榮（另行發佈通緝）分別
    持以向許郁慧、許雅嵐及其他不知情「高雄漢民特約服務中
    心」（設於高雄市○○區○○路523 號）、「高雄建國特約
    服務中心」（設於高雄市三民區○○○路199 號）、「寶琳
    商店」（設於台南縣永康市○○街96號）申辦行動電話門號
    。許郁慧、許雅嵐為貪圖電信公司發給之佣金，明知鄭錦至
    提供用以申請行動電話門號之申請書及申請書上之身分證影
    本均係偽造，仍與鄭錦至及其所屬犯罪集團成員基於意圖為
    自己不法所有及行使偽造私文書、特種文書之犯意聯絡、行
    為分擔，核准收件，持以行使該等偽造行動電話門號申請書
    ，以此為詐術向電信公司申請行動電話門號，電信公司收到
    該等申請書後，誤認為係如附表所示被害人所申請，且願意
    繳交通話產生之電信費用，陷於錯誤核准該等申請提供電信
    服務；若係申請促銷專案，再提供專案搭配之行動電話，並
    依橘子通訊行申請之門號數發給佣金而受有損害，鄭錦至取
    得行動電話及開通之門號卡即交予「阿喜仔」、「爆爆」供
    集團成員使用及出售予其他犯罪集團，鄭錦至可獲得每筆30
    0 元至500 元之抽成，鄭錦至及所屬犯罪集團成員使用詐得
    之行動電話及行動電話門號期間，均未繳交通話費用，嗣因
    鄭錦至申辦頻率、數量過高，且申辦之門號通話費用均未繳
    付，且警方偵辦詐騙集團案件期間，發現詐騙集團成員使用
    之行動電話門號幾乎由許郁慧經辦，循線於98年8 月25日下
    午4 時30分許，在「橘子通訊行」查獲鄭錦至，並扣得亞太
    電信門號卡5 枚、亞太電信行動電話服務申請書23枚、威寶
    電信（未開通）門號申請書6 份、威寶電信門號申請書52份
    、羅坤城身分證及駕照正本被害人身分證影本11枚、威寶電
    信行動電話服務申請書（附門號卡）11組、威寶電信行動電
    話服務申請書（無門號卡）5 份、亞太電信行動電話服務申
    請書（附門號卡）5 組、木質印章2 枚、已完成開通威寶電
    信行動電話易付卡服務申請書10份、申請門號帳冊1 份；因
    而認被告2 人均涉有刑法第216 條行使偽造私文書、特種文
    書及同法第339 條第1 項詐欺取財等罪嫌等語。
二、按犯罪事實應依證據認定之，無證據不得認定犯罪事實，又
    不能證明被告犯罪，應諭知無罪之判決；刑事訴訟法第154
    條第2 項及第301 條第1 項分別定有明文。又刑事訴訟法上
    所謂認定犯罪事實之證據，係指足以證明被告確有犯罪行為
    之積極證據而言，該項證據必須適合於被告犯罪事實之認定
    ，始得採為斷罪之資料（最高法院69年台上字第4913號判例
    參照）。又認定不利於被告之事實，須依積極證據，苟積極
    證據不足為不利於被告事實之認定時，即應為有利於被告之
    認定，更不必有何有利之證據；而事實之認定，應憑證據，
    如未能發現相當證據，或證據不足以證明，自不能以推測或
    擬制之方法，以為裁判基礎；另認定犯罪事實所憑之證據，
    雖不以直接證據為限，間接證據亦包括在內，然而無論直接
    或間接證據，其為訴訟上之證明，須於通常一般之人均不致
    有所懷疑，而得確信其為真實之程度者，始得據為有罪之認
    定（最高法院30年上字第816 號、40年台上字第86號、76年
    台上字第4986號判例參照）；亦即若證據資料在經驗科學上
    或論理法則上尚有對被告較為有利之存疑，而無從依其他客
    觀方法排除此項合理之可疑，即不得以此資料作為斷罪之基
    礎，且刑事訴訟制度受「倘有懷疑，即從被告之利益為解釋
    」、「被告應被推定為無罪」之原則所支配，故得為訴訟上
    之證明者，無論為直接或間接證據，須客觀上於一般人均不
    致有所懷疑而達於確信之程度者，始可據為有罪之認定，倘
    其證明尚未達於「確信」之程度，而有合理可疑存在時，即
    難據以為被告不利認定，換言之，在法律判斷上，即不能為
    被告有罪之認定。
三、訊之被告許郁慧、許雅嵐對於其等為橘子通訊行負責人及員
    工，並代為辦理鄭錦至等人以如附表所示之被害人名義向亞
    太等電信公司申辦如附表所示之行動電話門號一事固不諱言
    ，惟堅決否認有何詐欺取財、行使偽造特種文書及私文書之
    犯行，辯稱：伊2 人並不知卻錦至等人所持至該通訊行辦理
    門號之證件及申請書係偽造等語。本件公訴意旨認被告2 人
    涉有上開詐欺取財、行使偽造特種文書及私文書之犯行，無
    非以證人即共犯鄭錦至於偵查中之證述、證人即如附表所示
    之被害人分別於警詢及偵查中之證述，及如附表所示之偽造
    之各電信公司門號申請書、授權書，並有偽造之身分證件影
    本等扣案可憑為其論據。按本件鄭錦至等人偽造如附表所示
    之被害人之證件及申請書，再透過被告2 人工作之橘子通訊
    行向如附表所示之電信公司申請行動電話之門號使用，固有
    上開證人即如附表所示之被害人分別於警詢及偵查中證述明
    確，並有偽造之各電信公司門號申請書、授權書在卷可查，
    並有偽造之身分證件影本等扣案可憑；惟本件爭點應在於被
    告2 人是否明知鄭錦至等人所持至其等通訊行辦理門號之證
    件及申請書係偽造，而仍與鄭錦至等人基於共同行使偽造特
    種文書、私文書及詐欺取財之犯意聯絡，加以收件後，持以
    向如附表所示之電信公司申請行動電話門號。經查，（一）
    本件被告2 人自警詢、偵查及本院審理中均一致否認對於鄭
    錦至持偽造之證件並偽造申請書向其通訊行申辦電話門號一
    事知情，辯稱：鄭錦至表示其係業務，幫公司員工辦理手機
    ，伊2 人不疑有他，始將鄭錦至所申請之案子送件等語，核
    其2 人所供述之內容前後尚稱一致；（二）證人鄭錦至雖於
    偵查中證述稱：伊覺得許郁慧一定有跟伊公司之人個合作，
    因有1 次她還跟伊說回去跟你們公司的人說證件影本用這樣
    不行，而且有幾次伊漏簽名，許郁慧及其姐姐會當場補簽等
    語（見偵二卷第16頁），惟證人所述被告2 人與其公司有合
    作，究係何意並不明確，況此係證人自身之猜測，並無其他
    佐證加以證實；且上開證人又於本院審理中證述稱：伊之前
    於警詢中所述橘子通訊行認識伊公司之人係自己猜的，伊前
    往橘子通訊行申辦行動電話門號時化名「阿宏」，當時受「
    阿喜仔」、「爆爆」指示前往橘子通訊行申辦行動電話門號
    ，好像是跟他們說是代辦公司等語明確（見本院卷第61─62
    頁），依上開證人之證述內容，其係以為人代辦之理由而持
    證件至橘子通訊行申辦行動電話門號，如被告2 人與證人鄭
    錦係共謀以偽造之證件及申請書向電信公司詐領門號，則證
    人鄭錦至何須解釋其係為人代辦，始會有多次送件之情形，
    亦何須對於被告2 人使用化名以遮掩身分；況證人鄭錦至於
    本院審理中又證述稱：伊送件至橘子通訊行，被告她們一定
    會檢查，印象中橘子通訊行人員向伊反映過證件看起來怪怪
    的，若通訊行人員覺得伊送來的證件沒辦法申辦，就不會讓
    伊申辦，伊就必須將申請書拿回去，退件是先收之後才退的
    ，後面比較多退件之情形等語明確（見本院卷第64頁），顯
    見被告2 人之橘子通訊行並非就鄭錦至所送件申辦門號之案
    子，未經檢查一律予以收件，且如檢查有問題亦有退件之情
    形，益證被告2 人並末與證人鄭錦至共謀以偽造之證件及申
    請書向電信公司詐領門號，否則其等應係教導證人鄭錦至如
    何處理始能順利申辦門號，而非逕予以退件；因而尚難以證
    人鄭錦至於偵查中及本院審理中之證述，即認被告2 人有與
    其共同謀議以偽造證件、申請書申辦電話公司行動電話門號
    之犯行；（三）況本件被告許郁慧曾於98年8 月26日親自向
    高雄市政府警察局三民第一分局偵查隊報案，指稱其通訊行
    有遭人詐欺及偽造文書之案件，因而經警前往橘子通訊行當
    場查獲鄭錦至到案，此有受理刑事案件報案三聯單1 紙在卷
    可查（見警一卷第23頁），並有調查筆錄1 份附卷可稽（見
    警二卷第3 ─5 頁），如被告2 人與鄭錦至係共同謀議持偽
    造特種文書、私文書詐取電信公司門號，其符應不至於事後
    再主動向警方報案，指稱遭人詐欺；（四）又被告2 人之通
    訊行係以向客戶收件再持向電信公司申辦行動電話行號，以
    此賺取佣金，故其等為求業績良好增加收入，而對於客戶所
    送之申辦門號之案件予以從寬認定而收件，亦屬合於常情，
    不得以此認被告2 人與證人鄭錦至間，有何同謀以偽造之證
    件、申請書向電信公司詐領門號；此外檢察官亦未提出其他
    積極之證據足資佐證被告2 人確有與鄭錦至等人有上開行使
    偽造特種文書、私文書及詐欺取財之合意；又復查無其他之
    積極之證據，足以證明被告有何公訴意旨所指之行使偽造特
    種文書、行使偽造私文書及詐欺取財之犯行；核之上開法條
    及判例之意旨，被告2 人上開之犯罪尚屬不能證明，自應為
    無罪之諭知。
據上論斷，應依刑事訴訟法第301 條第1 項，判決如主文。
中    華    民    國  100     年    7     月    14    日
                  刑事第八庭    審判長法  官  王伯文
                                      法  官  何秀燕
                                      法  官  林俊寬
以上正本證明與原本無異。
如不服本判決應於收受送達後10日內向本院提出上訴書狀，並應
敘述具體理由；如未敘述上訴理由者，應於上訴期間屆滿後20日
內向本院補提理由書（均須按他造當事人之人數附繕本）「切勿
逕送上級法院」。
中    華    民    國  100     年    7     月    14    日
                                      書記官  林香如
附表：
（備註：欄位空白處表示申請書上未記載）
┌──┬────┬────┬────┬──────────┐
│編號│被害人  │電信公司│申請日期│申請門號            │
│    │        │        │申請書上│                    │
│    │        │        │記載銷售│                    │
│    │        │        │門市名稱│                    │
├──┼────┼────┼────┼──────────┤
│1   │林揚智  │亞太電信│98.08.24│0000000000（月租型）│
│    │        │        │橘子通訊│                    │
│    │        │        │行      │                    │
│    │        │        │(許雅嵐)│                    │
├──┤        ├────┼────┼──────────┤
│2   │        │亞太電信│98.08.24│0000000000（月租型）│
│    │        │        │橘子通訊│                    │
│    │        │        │行      │                    │
│    │        │        │(許雅嵐)│                    │
├──┤        ├────┼────┼──────────┤
│    │        │威寶電信│98.08.01│0000000000（預付卡）│
│3   │        │        │橘子通訊│                    │
│    │        │        │行      │                    │
│    │        │        │(許郁慧)│                    │
├──┼────┼────┼────┼──────────┤
│4   │曾博昌  │亞太電信│98.08.22│0000000000（月租型）│
│    │        │        │橘子通訊│                    │
│    │        │        │行      │                    │
│    │        │        │(許雅嵐)│                    │
├──┤        ├────┼────┼──────────┤
│5   │        │亞太電信│98.08.22│0000000000（月租型）│
│    │        │        │橘子通訊│                    │
│    │        │        │行      │                    │
│    │        │        │(許雅嵐)│                    │
├──┼────┼────┼────┼──────────┤
│6   │程潘雪枝│亞太電信│98.08.24│0000000000（月租型）│
│    │        │        │橘子通訊│                    │
│    │        │        │行      │                    │
│    │        │        │(許郁慧)│                    │
├──┤        ├────┼────┼──────────┤
│7   │        │亞太電信│98.08.24│0000000000（月租型）│
│    │        │        │橘子通訊│                    │
│    │        │        │行      │                    │
│    │        │        │(許郁慧)│                    │
├──┤        ├────┼────┼──────────┤
│8   │        │亞太電信│（未填）│0000000000          │
├──┤        ├────┼────┼──────────┤
│9   │        │亞太電信│（未填）│0000000000          │
├──┼────┼────┼────┼──────────┤
│10  │張遠華  │威寶電信│98.08.14│（尚未送件，無門號）│
│    │        │        │        │以羅坤城名義代辦    │
├──┤        ├────┼────┼──────────┤
│11  │        │威寶電信│98.08.14│（尚未送件，無門號）│
│    │        │        │        │以羅坤城名義代辦    │
├──┤        ├────┼────┼──────────┤
│12  │        │威寶電信│98.08.14│（尚未送件，無門號）│
│    │        │        │        │以羅坤城名義代辦    │
├──┤        ├────┼────┼──────────┤
│13  │        │威寶電信│98.08.14│（尚未送件，無門號）│
│    │        │        │        │以羅坤城名義代辦    │
├──┤        ├────┼────┼──────────┤
│14  │        │威寶電信│98.08.14│（尚未送件，無門號）│
│    │        │        │        │以羅坤城名義代辦    │
├──┤        ├────┼────┼──────────┤
│15  │        │威寶電信│98.08.14│（尚未送件，無門號）│
│    │        │        │        │以羅坤城名義代辦    │
├──┤        ├────┼────┼──────────┤
│16  │        │威寶電信│（日期空│0000000000（月租型）│
│    │        │        │白）    │                    │
│    │        │        │橘子通訊│                    │
│    │        │        │行      │                    │
│    │        │        │(許郁慧)│                    │
├──┼────┼────┼────┼──────────┤
│17  │簡源治  │威寶電信│98.08.14│（尚未送件，無門號）│
│    │        │        │（未填）│以羅坤城名義代辦    │
├──┤        ├────┼────┼──────────┤
│18  │        │威寶電信│98.08.14│（尚未送件，無門號）│
│    │        │        │（未填）│以羅坤城名義代辦    │
├──┤        ├────┼────┼──────────┤
│19  │        │威寶電信│98.08.14│（尚未送件，無門號）│
│    │        │        │（未填）│以羅坤城名義代辦    │
├──┤        ├────┼────┼──────────┤
│20  │        │威寶電信│98.08.14│（尚未送件，無門號）│
│    │        │        │（未填）│以羅坤城名義代辦    │
├──┤        ├────┼────┼──────────┤
│21  │        │威寶電信│98.08.14│（尚未送件，無門號）│
│    │        │        │（未填）│以羅坤城名義代辦    │
├──┤        ├────┼────┼──────────┤
│22  │        │威寶電信│98.08.14│（尚未送件，無門號）│
│    │        │        │（未填）│以羅坤城名義代辦    │
├──┤        ├────┼────┼──────────┤
│23  │        │威寶電信│98.08.15│0000000000（月租型）│
│    │        │        │橘子通訊│                    │
│    │        │        │行      │                    │
│    │        │        │(許郁慧)│                    │
├──┼────┼────┼────┼──────────┤
│24  │孫玉秋  │威寶電信│98.08.14│（尚未送件，無門號）│
│    │        │        │（未填）│以羅坤城名義代辦    │
├──┤        ├────┼────┼──────────┤
│25  │        │威寶電信│98.08.14│（尚未送件，無門號）│
│    │        │        │（未填）│以羅坤城名義代辦    │
├──┤        ├────┼────┼──────────┤
│26  │        │威寶電信│98.08.14│（尚未送件，無門號）│
│    │        │        │（未填）│以羅坤城名義代辦    │
├──┤        ├────┼────┼──────────┤
│27  │        │威寶電信│98.08.14│（尚未送件，無門號）│
│    │        │        │        │以羅坤城名義代辦    │
├──┤        ├────┼────┼──────────┤
│28  │        │威寶電信│98.08.14│（尚未送件，無門號）│
│    │        │        │（未填）│以羅坤城名義代辦    │
├──┤        ├────┼────┼──────────┤
│29  │        │威寶電信│98.08.14│（尚未送件，無門號）│
│    │        │        │（未填）│以羅坤城名義代辦    │
├──┤        ├────┼────┼──────────┤
│30  │        │威寶電信│98.08.14│（尚未送件，無門號）│
│    │        │        │（未填）│                    │
├──┤        ├────┼────┼──────────┤
│31  │        │威寶電信│98.08.15│0000000000（月租型）│
│    │        │        │橘子通訊│                    │
│    │        │        │行      │                    │
│    │        │        │(許郁慧)│                    │
├──┤        ├────┼────┼──────────┤
│32  │        │亞太電信│98.08.15│0000000000（月租型）│
│    │        │        │橘子通訊│                    │
│    │        │        │行      │                    │
│    │        │        │(許雅嵐)│                    │
├──┤        ├────┼────┼──────────┤
│33  │        │亞太電信│98.08.15│0000000000（月租型）│
│    │        │        │橘子通訊│以羅坤城名義代辦    │
│    │        │        │行      │                    │
│    │        │        │(許雅嵐)│                    │
├──┼────┼────┼────┼──────────┤
│34  │楊國輝  │亞太電信│98.08.13│0000000000（月租型）│
│    │        │        │橘子通訊│以羅坤城名義代辦    │
│    │        │        │行      │                    │
│    │        │        │(許郁慧)│                    │
├──┤        ├────┼────┼──────────┤
│35  │        │亞太電信│98.08.13│0000000000（月租型）│
│    │        │        │橘子通訊│以羅坤城名義代辦    │
│    │        │        │行      │                    │
│    │        │        │(許郁慧)│                    │
├──┤        ├────┼────┼──────────┤
│36  │        │威寶電信│98.08.01│0000000000（預付卡）│
│    │        │        │橘子通訊│                    │
│    │        │        │行(許郁 │                    │
│    │        │        │慧)     │                    │
├──┼────┼────┼────┼──────────┤
│37  │林祖丕  │亞太電信│98.08.13│0000000000（月租型）│
│    │        │        │橘子通訊│以羅坤城名義代辦    │
│    │        │        │行      │                    │
│    │        │        │(許郁慧)│                    │
├──┤        ├────┼────┼──────────┤
│38  │        │亞太電信│98.08.13│0000000000（月租型）│
│    │        │        │橘子通訊│以羅坤城名義代辦    │
│    │        │        │行      │                    │
│    │        │        │(許郁慧)│                    │
├──┤        ├────┼────┼──────────┤
│39  │        │亞太電信│98.08.13│0000000000（月租型）│
│    │        │        │橘子通訊│                    │
│    │        │        │行      │                    │
│    │        │        │(許郁慧)│                    │
├──┤        ├────┼────┼──────────┤
│40  │        │威寶電信│98.08.10│0000000000（月租型）│
│    │        │        │橘子通訊│以羅坤成名義代辦    │
│    │        │        │行      │                    │
│    │        │        │(許郁慧)│                    │
├──┤        ├────┼────┼──────────┤
│41  │        │威寶電信│98.08.10│0000000000（月租型）│
│    │        │        │橘子通訊│以羅坤城名義代辦    │
│    │        │        │行      │                    │
│    │        │        │(許郁慧)│                    │
├──┼────┼────┼────┼──────────┤
│42  │李隆志  │亞太電信│98.08.13│0000000000（月租型）│
│    │（證件照│        │橘子通訊│以羅坤城名義代辦    │
│    │片非本人│        │行      │                    │
│    │）      │        │(許郁慧)│                    │
├──┤        ├────┼────┼──────────┤
│43  │        │亞太電信│98.08.13│0000000000（月租型）│
│    │        │        │橘子通訊│                    │
│    │        │        │行      │                    │
│    │        │        │(許郁慧)│                    │
├──┤        ├────┼────┼──────────┤
│44  │        │亞太電信│98.08.13│0000000000（月租型）│
│    │        │        │橘子通訊│                    │
│    │        │        │行      │                    │
│    │        │        │(許郁慧)│                    │
├──┤        ├────┼────┼──────────┤
│45  │        │亞太電信│98.8.13 │0000000000（月租型）│
│    │        │        │橘子通訊│以羅坤城名義代辦    │
│    │        │        │行      │                    │
│    │        │        │(許郁慧)│                    │
├──┤        ├────┼────┼──────────┤
│46  │        │威寶電信│98.08.10│0000000000（月租型）│
│    │        │        │橘子通訊│以羅坤城名義代辦    │
│    │        │        │行      │                    │
│    │        │        │(許郁慧)│                    │
├──┤        ├────┼────┼──────────┤
│47  │        │威寶電信│98.08.10│0000000000（月租型）│
│    │        │        │橘子通訊│以羅坤城名義代辦    │
│    │        │        │行      │                    │
│    │        │        │(許郁慧)│                    │
├──┤        ├────┼────┼──────────┤
│48  │        │威寶電信│98.08.05│0000000000（預付卡）│
│    │        │        │橘子通訊│                    │
│    │        │        │行      │                    │
│    │        │        │(許郁慧)│                    │
├──┼────┼────┼────┼──────────┤
│49  │陳致均  │亞太電信│98.08.14│0000000000（月租型）│
│    │        │        │橘子通訊│以羅坤城名義代辦    │
│    │        │        │行      │                    │
│    │        │        │(許郁慧)│                    │
├──┤        ├────┼────┼──────────┤
│50  │        │亞太電信│98.08.13│0000000000（月租型）│
│    │        │        │橘子通訊│以羅坤城名義代辦    │
│    │        │        │行      │                    │
│    │        │        │(許郁慧)│                    │
├──┼────┼────┼────┼──────────┤
│51  │呂麒    │遠傳電信│98.08.06│0000000000（月租型）│
│    │        │        │橘子通訊│                    │
│    │        │        │行      │                    │
│    │        │        │(許雅嵐)│                    │
├──┼────┼────┼────┼──────────┤
│52  │王信富  │遠傳電信│98.08.06│0000000000（月租型）│
│    │        │        │橘子通訊│以羅坤城名義代辦    │
│    │        │        │行      │                    │
│    │        │        │(許郁慧)│                    │
├──┤        ├────┼────┼──────────┤
│53  │        │威寶電信│98.08.06│0000000000（月租型）│
│    │        │        │橘子通訊│以羅坤城名義代辦    │
│    │        │        │行      │                    │
│    │        │        │(許郁慧)│                    │
├──┤        ├────┼────┼──────────┤
│54  │        │威寶電信│98.08.06│0000000000（月租型）│
│    │        │        │橘子通訊│以羅坤城名義代辦    │
│    │        │        │行      │                    │
│    │        │        │(許郁慧)│                    │
├──┼────┼────┼────┼──────────┤
│55  │陳清俊  │亞太電信│98.07.21│0000000000（月租型）│
│    │        │        │橘子通訊│                    │
│    │        │        │行      │                    │
│    │        │        │(許郁慧)│                    │
├──┤        ├────┼────┼──────────┤
│56  │        │亞太電信│98.07.21│0000000000          │
│    │        │        │橘子通訊│                    │
│    │        │        │行      │                    │
│    │        │        │(許郁慧)│                    │
├──┼────┼────┼────┼──────────┤
│57  │謝明禹  │威寶電信│98.07.20│0000000000（月租型）│
│    │        │        │（未填）│                    │
├──┤        ├────┼────┼──────────┤
│58  │        │威寶電信│98.07.20│0000000000（月租型）│
│    │        │        │橘子通訊│                    │
│    │        │        │行      │                    │
│    │        │        │(許郁慧)│                    │
├──┤        ├────┼────┼──────────┤
│59  │        │遠傳電信│98.07.31│0000000000（預付卡）│
│    │        │        │橘子通訊│                    │
│    │        │        │行      │                    │
│    │        │        │(許郁慧)│                    │
├──┤        ├────┼────┼──────────┤
│60  │        │亞太電信│98.08.17│0000000000          │
│    │        │        │（未填）│                    │
├──┤        ├────┼────┼──────────┤
│61  │        │亞太電信│（日期未│0000000000          │
│    │        │        │填）    │                    │
│    │        │        │（未填）│                    │
├──┼────┼────┼────┼──────────┤
│62  │羅坤城  │威寶電信│98.07.23│0000000000（月租型）│
│    │        │        │（未填）│                    │
├──┤        ├────┼────┼──────────┤
│63  │        │威寶電信│98.07.23│0000000000（月租型）│
│    │        │        │（未填）│                    │
├──┤        ├────┼────┼──────────┤
│64  │        │威寶電信│98.07.15│0000000000（預付卡）│
│    │        │        │橘子通訊│                    │
│    │        │        │行      │                    │
│    │        │        │(許郁慧)│                    │
├──┼────┼────┼────┼──────────┤
│65  │楊福義  │威寶電信│98.08.20│0000000000（月租型）│
│    │        │        │橘子通訊│                    │
│    │        │        │行      │                    │
│    │        │        │(許雅嵐)│                    │
├──┤        ├────┼────┼──────────┤
│66  │        │威寶電信│98.08.20│0000000000（月租型）│
│    │        │        │橘子通訊│                    │
│    │        │        │行      │                    │
│    │        │        │(許郁慧)│                    │
├──┼────┼────┼────┼──────────┤
│67  │楊神秘  │威寶電信│98.08.20│0000000000（月租型）│
│    │        │        │橘子通訊│                    │
│    │        │        │行      │                    │
│    │        │        │(許雅嵐)│                    │
├──┤        ├────┼────┼──────────┤
│68  │        │威寶電信│98.08.20│0000000000（月租型）│
│    │        │        │橘子通訊│                    │
│    │        │        │行      │                    │
│    │        │        │(許雅嵐)│                    │
├──┼────┼────┼────┼──────────┤
│69  │謝世寶  │威寶電信│98.08.05│0000000000（月租型）│
│    │        │        │（未填）│                    │
├──┤        ├────┼────┼──────────┤
│70  │        │威寶電信│98.08.05│0000000000（月租型）│
│    │        │        │（未填）│                    │
├──┤        ├────┼────┼──────────┤
│71  │        │威寶電信│98.08.04│0000000000（預付卡）│
│    │        │        │橘子通訊│                    │
│    │        │        │行      │                    │
│    │        │        │(許郁慧)│                    │
├──┼────┼────┼────┼──────────┤
│72  │葉美櫻  │威寶電信│98.08.03│0000000000（月租型）│
│    │        │        │橘子通訊│                    │
│    │        │        │行      │                    │
│    │        │        │(許郁慧)│                    │
├──┤        ├────┼────┼──────────┤
│73  │        │威寶電信│98.8.1  │0000000000（預付卡）│
│    │        │        │橘子通訊│                    │
│    │        │        │行      │                    │
│    │        │        │(許郁慧)│                    │
├──┤        ├────┼────┼──────────┤
│74  │        │威寶電信│98.8.3  │0000000000（月租型）│
│    │        │        │橘子通訊│                    │
│    │        │        │行      │                    │
│    │        │        │(許郁慧)│                    │
├──┤        ├────┼────┼──────────┤
│75  │        │台灣大哥│98.08.03│0000000000（月租型）│
│    │        │大電信  │（未填）│以羅坤城名義代辦    │
├──┤        ├────┼────┼──────────┤
│76  │        │遠傳電信│（日期未│0000000000          │
│    │        │        │填）    │                    │
│    │        │        │（未填）│                    │
├──┤        ├────┼────┼──────────┤
│77  │        │遠傳電信│（未填）│0000000000          │
├──┼────┼────┼────┼──────────┤
│78  │張健明  │威寶電信│98.08.04│0000000000（月租型）│
│    │        │        │（未填）│                    │
├──┤        ├────┼────┼──────────┤
│79  │        │威寶電信│98.08.04│0000000000（月租型）│
│    │        │        │（未填）│                    │
├──┼────┼────┼────┼──────────┤
│80  │許仕毓  │威寶電信│98.07.27│0000000000（月租型）│
│    │        │        │橘子通訊│                    │
│    │        │        │行      │                    │
│    │        │        │(許郁慧)│                    │
├──┤        ├────┼────┼──────────┤
│81  │        │威寶電信│98.07.27│0000000000（月租型）│
│    │        │        │橘子通訊│                    │
│    │        │        │行      │                    │
│    │        │        │(許郁慧)│                    │
├──┼────┼────┼────┼──────────┤
│82  │王吉鵬  │威寶電信│98.08.12│0000000000（月租型）│
│    │        │        │（未填）│以羅坤城名義代辦    │
├──┤        ├────┼────┼──────────┤
│83  │        │威寶電信│98.08.12│0000000000（月租型）│
│    │        │        │橘子通訊│以羅坤城名義代辦    │
│    │        │        │行      │                    │
│    │        │        │(許郁慧)│                    │
├──┤        ├────┼────┼──────────┤
│84  │        │威寶電信│98.08.10│0000000000（預付卡）│
│    │        │        │橘子通訊│                    │
│    │        │        │行(許郁 │                    │
│    │        │        │慧)     │                    │
├──┼────┼────┼────┼──────────┤
│85  │莊博文  │威寶電信│98.08.13│0000000000（月租型）│
│    │        │        │橘子通訊│以羅坤城名義代辦    │
│    │        │        │行      │                    │
│    │        │        │(許郁慧)│                    │
├──┤        ├────┼────┼──────────┤
│86  │        │威寶電信│98.08.13│0000000000（月租型）│
│    │        │        │橘子通訊│以羅坤城名義代辦    │
│    │        │        │行      │                    │
│    │        │        │(許郁慧)│                    │
├──┼────┼────┼────┼──────────┤
│87  │周玉鳳  │威寶電信│98.08.12│0000000000（月租型）│
│    │        │        │（未填）│以徐仕毓名義代辦另一│
│    │        │        │        │聯更改為以羅坤城名義│
│    │        │        │        │代辦                │
├──┤        ├────┼────┼──────────┤
│88  │        │威寶電信│98.08.12│0000000000（月租型）│
│    │        │        │橘子通訊│以羅坤城名義代辦    │
│    │        │        │行      │                    │
│    │        │        │(許郁慧)│                    │
├──┼────┼────┼────┼──────────┤
│89  │黃雅琪  │威寶電信│98.08.12│0000000000（月租型）│
│    │        │        │（未填）│以張健明名義代辦    │
│    │        │        │        │另一聯更改為以羅坤城│
│    │        │        │        │名義代辦            │
├──┤        ├────┼────┼──────────┤
│90  │        │威寶電信│98.08.12│0000000000（月租型）│
│    │        │        │（未填）│以張健明名義代辦    │
│    │        │        │        │另一聯更改為以羅坤城│
│    │        │        │        │名義代辦            │
├──┤        ├────┼────┼──────────┤
│91  │        │亞太電信│98.08.13│0000000000          │
│    │        │        │（未填）│                    │
├──┤        ├────┼────┼──────────┤
│92  │        │威寶電信│98.08.05│0000000000（預付卡）│
│    │        │        │橘子通訊│                    │
│    │        │        │行      │                    │
│    │        │        │(許郁慧)│                    │
├──┼────┼────┼────┼──────────┤
│93  │林世清  │威寶電信│98.08.05│0000000000（月租型）│
│    │        │        │（未填）│                    │
│    │        │        │        │                    │
├──┤        ├────┼────┼──────────┤
│94  │        │威寶電信│98.08.05│0000000000（月租型）│
│    │        │        │（未填）│                    │
├──┤        ├────┼────┼──────────┤
│95  │        │威寶電信│98.08.04│0000000000（預付卡）│
│    │        │        │橘子通訊│                    │
│    │        │        │行      │                    │
│    │        │        │(許郁慧)│                    │
├──┼────┼────┼────┼──────────┤
│96  │林宗輝  │威寶電信│98.08.04│0000000000（月租型）│
│    │        │        │（未填）│                    │
│    │        │        │        │                    │
├──┤        ├────┼────┼──────────┤
│97  │        │威寶電信│98.08.04│0000000000（月租型）│
│    │        │        │（未填）│                    │
├──┤        ├────┼────┼──────────┤
│98  │        │威寶電信│98.08.04│0000000000（預付卡）│
│    │        │        │橘子通訊│                    │
│    │        │        │行      │                    │
│    │        │        │(許郁慧)│                    │
├──┼────┼────┼────┼──────────┤
│99  │吳宏志  │威寶電信│98.08.13│0000000000（月租型）│
│    │        │        │（未填）│以羅坤城名義代辦    │
├──┤        ├────┼────┼──────────┤
│100 │        │威寶電信│98.08.13│0000000000（月租型）│
│    │        │        │（未填）│以羅坤城名義代辦    │
├──┤        ├────┼────┼──────────┤
│101 │        │威寶電信│98.08.10│0000000000（預付卡）│
│    │        │        │橘子通訊│                    │
│    │        │        │行      │                    │
│    │        │        │(許郁慧)│                    │
├──┼────┼────┼────┼──────────┤
│102 │張政介  │威寶電信│98.08.11│0000000000（月租型）│
│    │        │        │（未填）│以羅坤城名義代辦    │
├──┤        ├────┼────┼──────────┤
│103 │        │威寶電信│98.08.11│0000000000（月租型）│
│    │        │        │（未填）│以羅坤城名義代辦    │
├──┼────┼────┼────┼──────────┤
│104 │曾寶鳳  │威寶電信│98.08.11│0000000000（月租型) │
│    │        │        │橘子通訊│以羅坤城名義代辦    │
│    │        │        │行      │                    │
│    │        │        │(許郁慧)│                    │
├──┤        ├────┼────┼──────────┤
│105 │        │威寶電信│98.08.11│0000000000（月租型）│
│    │        │        │橘子通訊│以羅坤城名義代辦    │
│    │        │        │行      │                    │
│    │        │        │(許郁慧)│                    │
├──┤        ├────┼────┼──────────┤
│106 │        │威寶電信│98.08.05│0000000000（預付卡）│
├──┼────┼────┼────┼──────────┤
│107 │許傳華  │威寶電信│98.08.11│0000000000（月租型）│
│    │        │        │橘子通訊│以詹竣富名義代辦    │
│    │        │        │行      │                    │
│    │        │        │(許郁慧)│                    │
├──┤        ├────┼────┼──────────┤
│108 │        │威寶電信│98.08.11│0000000000（月租型）│
│    │        │        │橘子通訊│以詹竣富名義代辦    │
│    │        │        │行      │                    │
│    │        │        │(許郁慧)│                    │
├──┼────┼────┼────┼──────────┤
│109 │詹竣富  │威寶電信│98.08.06│0000000000（月租型）│
│    │        │        │橘子通訊│以羅坤城名義代辦    │
│    │        │        │行      │                    │
│    │        │        │(許郁慧)│                    │
├──┤        ├────┼────┼──────────┤
│110 │        │威寶電信│98.08.06│0000000000（月租型）│
│    │        │        │橘子通訊│以羅坤城名義代辦    │
│    │        │        │行      │                    │
│    │        │        │(許郁慧)│                    │
├──┼────┼────┼────┼──────────┤
│111 │陳德方  │威寶電信│98.08.06│0000000000（月租型）│
│    │        │        │（未填）│以羅坤城名義代辦    │
├──┤        ├────┼────┼──────────┤
│112 │        │威寶電信│98.08.06│0000000000（月租型）│
│    │        │        │（未填）│以羅坤城名義代辦    │
├──┼────┼────┼────┼──────────┤
│113 │黃有億  │台灣大哥│98.08.01│0000000000（月租型）│
│    │        │大      │（未填）│                    │
├──┤        ├────┼────┼──────────┤
│114 │        │威寶電信│98.08.11│0000000000（月租型）│
│    │        │        │（未填）│                    │
├──┤        ├────┼────┼──────────┤
│115 │        │威寶電信│98.8.01 │0000000000（預付卡）│
│    │        │        │橘子通訊│                    │
│    │        │        │行      │                    │
│    │        │        │(許郁慧)│                    │
├──┼────┼────┼────┼──────────┤
│116 │范淯勝  │遠傳電信│98.7.31 │0000000000（預付卡）│
│    │        │        │橘子通訊│                    │
│    │        │        │行      │                    │
│    │        │        │(許郁慧)│                    │
├──┤        ├────┼────┼──────────┤
│117 │        │遠傳電信│98.7.31 │0000000000（預付卡）│
│    │        │        │橘子通訊│                    │
│    │        │        │行      │                    │
│    │        │        │(許郁慧)│                    │
├──┼────┼────┼────┼──────────┤
│118 │黃美玲  │亞太電信│98.08.17│0000000000          │
│    │        │        │（未填）│                    │
├──┤        ├────┼────┼──────────┤
│119 │        │亞太電信│98.08.17│0000000000          │
│    │        │        │（未填）│                    │
├──┤        ├────┼────┼──────────┤
│120 │        │亞太電信│98.08.17│0000000000（月租型）│
│    │        │        │橘子通訊│                    │
│    │        │        │行      │                    │
│    │        │        │(許郁慧)│                    │
├──┼────┼────┼────┼──────────┤
│121 │余欣美  │威寶電信│98.7.15 │0000000000（預付卡）│
│    │（證件名│        │橘子通訊│                    │
│    │義人及其│        │行      │                    │
│    │他資料為│        │(許郁慧)│                    │
│    │「余欣美│        │        │                    │
│    │」，身分│        │        │                    │
├──┤證字號為├────┼────┼──────────┤
│122 │尤聖雅）│威寶電信│橘子通訊│0000000000          │
│    │        │        │行      │                    │
│    │        │        │(許郁慧)│                    │
├──┼────┼────┼────┼──────────┤
│123 │江麗華  │亞太電信│98.08.17│0000000000（月租型）│
│    │        │        │橘子通訊│                    │
│    │        │        │行      │                    │
│    │        │        │(許雅嵐)│                    │
├──┤        ├────┼────┼──────────┤
│124 │        │亞太電信│98.08.17│0000000000          │
│    │        │        │（未填）│                    │
├──┼────┼────┼────┼──────────┤
│125 │高聖傑  │威寶電信│98.07.08│0000000000（預付卡）│
│    │        │        │橘子通訊│                    │
│    │        │        │行      │                    │
│    │        │        │(許郁慧)│                    │
├──┼────┼────┼────┼──────────┤
│126 │林俊諺  │台灣大哥│98.08.01│0000000000（月租型）│
│    │        │大      │（未填）│                    │
│    │        │        │        │                    │
├──┤        ├────┼────┼──────────┤
│127 │        │威寶電信│98.08.01│0000000000（預付卡）│
│    │        │        │橘子通訊│                    │
│    │        │        │行      │                    │
│    │        │        │(許郁慧)│                    │
├──┼────┼────┼────┼──────────┤
│128 │武彥德  │威寶電信│98.07.08│0000000000（預付卡）│
│    │        │        │橘子通訊│                    │
│    │        │        │行      │                    │
│    │        │        │(許郁慧)│                    │
├──┼────┼────┼────┼──────────┤
│129 │鐘雅慧  │威寶電信│98.07.08│0000000000（預付卡）│
│    │        │        │橘子通訊│                    │
│    │        │        │行      │                    │
│    │        │        │(許郁慧)│                    │
├──┼────┼────┼────┼──────────┤
│130 │馮美君  │威寶電信│98.07.08│0000000000（預付卡）│
│    │        │        │橘子通訊│                    │
│    │        │        │行      │                    │
│    │        │        │(許郁慧)│                    │
├──┼────┼────┼────┼──────────┤
│131 │謝榮金  │威寶電信│98.07.14│0000000000（預付卡）│
│    │        │        │橘子通訊│                    │
│    │        │        │行      │                    │
│    │        │        │(許郁慧)│                    │
├──┼────┼────┼────┼──────────┤
│132 │游國宗  │威寶電信│98.07.15│0000000000（預付卡）│
│    │        │        │橘子通訊│                    │
│    │        │        │行      │                    │
│    │        │        │(許郁慧)│                    │
├──┼────┼────┼────┼──────────┤
│133 │王同龍  │威寶電信│98.07.15│0000000000（預付卡）│
│    │        │        │橘子通訊│                    │
│    │        │        │行      │                    │
│    │        │        │(許郁慧)│                    │
├──┼────┼────┼────┼──────────┤
│134 │徐聖安  │威寶電信│98.07.15│0000000000（預付卡）│
│    │        │        │橘子通訊│                    │
│    │        │        │行      │                    │
│    │        │        │(許郁慧)│                    │
├──┼────┼────┼────┼──────────┤
│135 │陳明松  │威寶電信│98.07.15│0000000000（預付卡）│
│    │        │        │橘子通訊│                    │
│    │        │        │行      │                    │
│    │        │        │(許郁慧)│                    │
├──┼────┼────┼────┼──────────┤
│136 │陳美欣  │威寶電信│98.07.15│0000000000（預付卡）│
│    │        │        │橘子通訊│                    │
│    │        │        │行      │                    │
│    │        │        │(許郁慧)│                    │
├──┼────┼────┼────┼──────────┤
│137 │簡以瑋  │威寶電信│98.07.15│0000000000（預付卡）│
│    │        │        │橘子通訊│                    │
│    │        │        │行      │                    │
│    │        │        │(許郁慧)│                    │
├──┼────┼────┼────┼──────────┤
│138 │王文營  │威寶電信│98.7.15 │0000000000          │
├──┼────┼────┼────┼──────────┤
│139 │王至楷  │遠傳電信│96.10.10│0000000000（月租型）│
├──┼────┼────┼────┼──────────┤
│140 │嚴德秀  │和信電信│98.7.20 │0000000000（預付卡）│
│    │        │        │橘子通訊│                    │
│    │        │        │行      │                    │
│    │        │        │(許郁慧)│                    │
├──┼────┼────┼────┼──────────┤
│141 │鍾德弘  │遠傳電信│98.7.30 │0000000000（預付卡）│
│    │        │        │橘子通訊│                    │
│    │        │        │行      │                    │
│    │        │        │(許郁慧)│                    │
├──┼────┼────┼────┼──────────┤
│142 │吳瑞棠  │威寶電信│98.08.12│0000000000（月租型）│
│    │        │        │橘子通訊│以羅坤城名義代辦    │
│    │        │        │行      │                    │
│    │        │        │(許郁慧)│                    │
├──┼────┼────┼────┼──────────┤
│143 │陳莉玲  │遠傳電信│98.7.30 │0000000000預付卡    │
│    │        │        │橘子通訊│                    │
│    │        │        │行      │                    │
│    │        │        │(許郁慧)│                    │
├──┼────┼────┼────┼──────────┤
│144 │陳宏偉  │和信電信│98.7.20 │0000000000預付卡    │
│    │        │        │橘子通訊│                    │
│    │        │        │行      │                    │
│    │        │        │(許郁慧)│                    │
├──┤        ├────┼────┼──────────┤
│145 │        │威寶電信│98.7.29 │0000000000預付卡    │
│    │        │        │橘子通訊│（使用李思宏之身分證│
│    │        │        │行      │字號）              │
│    │        │        │(許郁慧)│                    │
├──┼────┼────┼────┼──────────┤
│146 │曾子齊  │遠傳電信│98.7.29 │0000000000（預付卡）│
│    │        │        │橘子通訊│                    │
│    │        │        │行      │                    │
│    │        │        │(許郁慧)│                    │
├──┼────┼────┼────┼──────────┤
│147 │簡以瑋  │威寶電信│98.7.15 │0000000000（預付卡）│
│    │（證件名│        │        │                    │
│    │義人及其│        │        │                    │
│    │他資料為│        │        │                    │
│    │「簡以瑋│        │        │                    │
│    │」，身分│        │        │                    │
│    │證字號為│        │        │                    │
│    │葉銘昌）│        │        │                    │
├──┼────┼────┼────┼──────────┤
│148 │林金張  │遠傳電信│ 98.7.22│0000000000（預付卡）│
│    │（證件名│        │橘子通訊│                    │
│    │義人及其│        │行      │                    │
│    │他資料為│        │(許郁慧)│                    │
│    │「林金張│        │        │                    │
│    │」，身分│        │        │                    │
│    │證字號為│        │        │                    │
├──┤吳上恭）├────┼────┼──────────┤
│149 │        │威寶電信│98.07.20│0000000000（預付卡）│
│    │        │        │橘子通訊│                    │
│    │        │        │行      │                    │
│    │        │        │(許郁慧)│                    │
├──┼────┼────┼────┼──────────┤
│150 │侯慶章  │威寶電信│98.7.29 │0000000000（預付卡）│
│    │（證件影│        │橘子通訊│                    │
│    │本名義人│        │行      │                    │
│    │及其他資│        │(許郁慧)│                    │
│    │料為侯慶│        │        │                    │
│    │章，身分│        │        │                    │
│    │證字號為│        │        │                    │
├──┤陳文仲）├────┼────┼──────────┤
│151 │        │威寶電信│98.08   │0000000000（預付卡）│
│    │        │        │橘子通訊│                    │
│    │        │        │行      │                    │
│    │        │        │(許郁慧)│                    │
├──┤        ├────┼────┼──────────┤
│152 │        │威寶電信│98.07.23│0000000000（預付卡）│
│    │        │        │橘子通訊│                    │
│    │        │        │行      │                    │
│    │        │        │(許郁慧)│                    │
├──┼────┼────┼────┼──────────┤
│153 │劉清秒  │遠傳電信│98.7.29 │0000000000（預付卡）│
│    │（證件名│        │橘子通訊│                    │
│    │義人及其│        │行      │                    │
│    │他資料為│        │(許郁慧)│                    │
│    │劉清秒，│        │        │                    │
│    │身分證字│        │        │                    │
│    │號為郭石│        │        │                    │
├──┤定）    ├────┼────┼──────────┤
│154 │        │威寶電信│98.07.23│0000000000（預付卡）│
│    │        │        │橘子通訊│                    │
│    │        │        │行      │                    │
│    │        │        │(許郁慧)│                    │
├──┼────┼────┼────┼──────────┤
│155 │石林洲（│威寶電信│98.7.20 │0000000000（預付卡）│
│    │原名石銓│        │橘子通訊│                    │
│    │石）    │        │行      │                    │
│    │        │        │(許郁慧)│                    │
├──┤        ├────┼────┼──────────┤
│156 │        │威寶電信│98.07.29│0000000000（預付卡）│
│    │        │        │橘子通訊│                    │
│    │        │        │行      │                    │
│    │        │        │(許郁慧)│                    │
├──┤        ├────┼────┼──────────┤
│157 │        │和信電信│98年7月 │0000000000（預付卡）│
│    │        │        │橘子通訊│                    │
│    │        │        │行      │                    │
│    │        │        │(許郁慧)│                    │
├──┼────┼────┼────┼──────────┤
│158 │莊國宗  │威寶電信│98.7.15 │0000000000（預付卡）│
│    │（證件名│        │橘子通訊│                    │
│    │義人及其│        │行      │                    │
│    │他資料為│        │(許郁慧)│                    │
│    │莊國宗，│        │        │                    │
│    │身分證字│        │        │                    │
│    │號為莊慶│        │        │                    │
│    │壽）    │        │        │                    │
├──┼────┼────┼────┼──────────┤
│159 │王以江  │威寶電信│98.07.15│0000000000（預付卡）│
│    │（證件名│        │橘子通訊│                    │
│    │義人及其│        │行      │                    │
│    │他資料為│        │(許郁慧)│                    │
│    │「王以江│        │        │                    │
│    │」，身分│        │        │                    │
│    │證字號為│        │        │                    │
│    │王文營）│        │        │                    │
├──┼────┼────┼────┼──────────┤
│160 │許碩輝  │威寶電信│98.7.29 │0000000000（預付卡）│
│    │（證件名│        │橘子通訊│                    │
│    │義人及其│        │行      │                    │
│    │他資料為│        │(許郁慧)│                    │
│    │許碩輝，│        │        │                    │
│    │身分證字│        │        │                    │
│    │號為查無│        │        │                    │
│    │人）    │        │        │                    │
└──┴────┴────┴────┴──────────┘